【裁判字號】    89,易,2129
【裁判日期】    890808
【裁判案由】    竊盜
【裁判全文】
臺灣板橋地方法院刑事判決                        八十九年度易字第二一二九號
    公  訴  人  臺灣板橋地方法院檢察署檢察官
    被      告  甲○○
    選任辯護人  鐘
右列被告因竊盜案件，經檢察官提起公訴（八十九年度偵字第八九０一號）本院判決
如左：
    主  文
甲○○竊盜，處罰金肆仟元，如易服勞役，以佰元折算壹日。
    事  實
一、甲○○意圖為自己不法之所有，於民國八十九年五月一日二十一時三十許進入位
    於台北縣新莊市○○路○段六三號縣聯社大賣場內，並於該賣場（平日供消費者
    選購貨物，並未供人居住之建築物）打烊後隱匿其內，乘該賣場無人看管之際，
    徒手竊取該賣場內所擺設之襪子三雙、口罩一個、手套一雙、帽子一頂等物（價
    值共計新台幣三百五十元）得手。嗣於同年五月二日七時二十分許經保全人員丙
    ○○發現報警在上開賣場內查獲甲○○。
二、案經台北縣警察局新莊分局報請台灣板橋地方法院檢察署檢察官偵查起訴。
    理  由
一、訊據被告甲○○固承認有於前揭時、地拿賣場內的帽子、口罩、手套及襪子等物
    ，惟矢口否認有何竊盜犯行，辯稱伊本身有心臟病，因心臟不舒服，在角落休息
    ，等伊醒來，店已經打烊，伊怕被監視器照到，才拿賣場內的帽子、口罩、手套
    ，至於襪子是因為一包三雙，伊是拿其中一雙云云。然查：右揭事實，業據保全
    人員即證人丙○○於警訊及偵審中及乙○○於警訊及本院審理時證述明確，並有
    台北縣警察局贓物認領保管單一紙在卷可稽，證人丙○○於偵查中證述「當天從
    凌晨一點多開始，警鈴有五次響，第一次響起我與同事有進去，沒有發現異狀即
    離去，第二次響我有過去，進去看也沒有問題即離去，第三次發報我有通知警察
    ，沒有找到人即離開，第四次誤以為是主機故障，我還進去更換主機，在大賣場
    待了一個多小時，但沒多久第五次警鈴大響，我從門縫看到裡面有人行走，我進
    去把門鎖起來，開始找人，才在衣服堆裡面找到」、「（問：找到人時他身體狀
    況如何？）很正常，意識清醒」等語，於本院審理時亦結證稱「當天晚上十二點
    多，警報器發報，我進去看，沒有發現異樣，之後每隔一小時發報一次，接近凌
    晨六點，是第五次發報，我從門口看進去，發現有人，我進去找，有找到人，是
    今天在場的被告」、「第五次發現被告，因為前幾次去，警報器不只發現只有一
    個迴路，而且第三次時，連警員有八個人進去找，但都沒有找到」、「（問：當
    時被告的情形如何？）良好」、「（問：被告當時有無說什麼？）沒有，我們馬
    上報警處理」等語。是若被告確無竊盜犯行，僅因睡著遲誤賣場關門時間而留置
    賣場內，理應於保全人員至賣場查看時，立即向保全人員求救，並說明其未及離
    開賣場之原因而請求離去，何以自八十九年五月二日凌晨０時至一時許，該賣場
    第一次警報器發報後，保全人員即至賣場巡視，卻未見被告出面求助，且嗣後每
    隔一小時警報器再度發報，保全人員均有至賣場巡視，其中第三次警報器發報時
    保全人員並會同員警八人至賣場查巡，惟均未見被告出面求助說明原委，反係保
    全人員於警報器第五次發報後再次查巡，始找到身著賣場之帽子、手套等物之被
    告，足徵被告係因竊盜心虛，有意躲在賣場內，致保全人員數次查巡亦未尋獲；
    再參以證人乙○○於本院審理時結證稱賣場打烊時，大部分會巡視賣場內部，但
    被告躲在昏暗的地方，可能沒看到等語，顯見被告係有意藏匿於賣場內部，否則
    若僅是在賣場之角落休息，何以未被賣場人員發現，請其於賣場打烊後離開。綜
    觀上情，是被告前開所辯，非僅前後矛盾，且與常情有違，不足採信。另辯護人
    抗辯被告未離開賣場，上開物品亦未移入被告權力之支配下，即購物人尚未離開
    賣場，尚未結帳前，無可論以竊盜，且倘被告有偷竊之意，何以賣場中之貴重物
    品（如高級洋酒等），仍排列整齊絲毫未動，豈不合常理等語。查被告於本院審
    理時自承有拿戴賣場內之手套、口罩、帽子及襪子，並穿戴之（見本院八十九年
    七月二十五日審判筆錄），是被告既已將上開物品穿戴於身上而持有，則該等物
    品既已置於被告實力支配之範圍內，其行為自該當於竊盜既遂。至於該物是否置
    於被告可得自由處分之安全狀態或被告是否未被查覺而得安全離開，要屬無關。
    又被告只需著手竊取他人之動產而得手，即成立刑法第三百二十條第一項之竊盜
    既遂罪，不因其所竊取物品之價值輕微而認定無竊盜之意，否則無異鼓勵犯罪，
    是辯護人前開辯稱，尚非有據。本件事證明確，被告犯行堪以認定。
二、核被告所為係犯有刑法第三百二十條第一項之竊盜罪。公訴人認係犯刑法第三百
    二十一條第一項第三款之加重竊盜罪，尚有未洽，應予變更。爰審酌被告犯罪之
    動機、目的、手段、所生損害及犯罪後之態度等一切情狀，量處如主文所示之刑
    ，並諭知易服勞役之折算標準。
三、公訴意旨另以：被告意圖為自己不法之所有，於八十九年五月一日晚間，隱匿在
    位於台北縣新莊市○○路○段六三號，平日供消費者選購貨物，並未供人居住之
    縣聯社大賣場內，並於該賣場打烊後，徒手竊取該賣場內所擺置之上開貨物（此
    部分已論罪，如前述）後，復持放置該賣場內，客觀上得對他人生命、身體、安
    全構成威脅之螺絲起子一支，欲撬開該賣場內所置放之自動提款機，以竊取其內
    現金，惟因該賣場內之警報器多次響起，始為保全人員丙○○在翌日即五月二日
    七時三十分許會同警方在上開賣場內查獲被告，因認被告涉犯刑法第三百二十一
    條第一項第三款之加重竊盜罪嫌等語。訊據被告堅決否認有竊取提款機內現金之
    犯行，辯稱因為提款機旁有警鈴，伊用螺絲起子去動警鈴，等保全人員進來時，
    想利用機會出去，但他們進來時，又把鐵門關上，伊沒有去碰提款機等語。查證
    人丙○○於本院審理時證述係提款機旁之警報器被動過，提款機本身沒有被撬等
    語，核與被告抗辯伊並沒有觸碰提款機相符，是若被告確有竊取提款機內現金之
    意，應係持螺絲起子撬開提款機本身，而非係設置於提款機旁之警報器，顯見被
    告前開抗辯伊並未持螺絲起子撬提款機竊取現金，尚堪採信。此外，復查無其他
    積極證據，足認被告有何刑法第三百二十一條第一項第三款加重竊盜之犯行，是
    此部分不能證明被告犯罪，惟因公訴意旨認此部分與前開論罪部分，有實質上一
    罪之關係，爰不另為無罪之諭知。
據上論斷，應依刑事訴訟法第二百九十九條第一項前段、第三百條，刑法第三百二十
條第一項、第四十二條第二項，罰金罰鍰提高標準條例第一條前段、第二條，判決如
主文。
本案經檢察官楊四猛到庭執行職務。
中    華    民    國      八十九      年      八      月      八      日
                                      臺灣板橋地方法院刑事第三庭
                                          法  官  李  幼  妃
右正本證明與原本無異。
如不服本判決，應於判決送達後十日內，向本院提出上訴狀。
                                          書記官  強  梅  芳
中    華    民    國      八十九      年      八      月      十      日
附錄本案論罪科刑法條全文
刑法第三百二十條第一項
意圖為自己或第三人不法之所有，而竊取他人之動產者，為竊盜罪，處五年以下有期
徒刑、拘役或五百元以下罰金。
意圖為自己或第三人不法利益，而竊佔他人之不動產者，依前項之規定處斷。
前二項之未遂犯罰之。


司法院資訊處製作；財團法人民間司法改革基金會備份。
